臺灣新北地方法院刑事判決
111年度易字第142號
公  訴  人  臺灣新北地方檢察署檢察官
被      告  池淑英


上列被告因違反家庭暴力防治法案件，經檢察官提起公訴（110
年度偵字第38014號），被告於準備程序進行中就被訴事實為有
罪之陳述，經詢問當事人意見，並告知簡式審判程序之旨，改依
簡式審判程序審理，並判決如下：
    主  文
甲○○犯違反保護令罪，處拘役貳拾日，如易科罰金，以新臺幣
壹仟元折算壹日。
    事  實
一、甲○○與黃來環、乙○○分別為婆媳、姑嫂關係，分屬家庭暴力
    防治法第3條第3、4款所定之家庭成員。甲○○前於民國110年
    間3月間，因對黃來環、乙○○為家庭暴力行為，經本院於民
    國110年5月17日核發110年度家護字第600號民事通常保護令
    （下稱本案保護令），裁定令甲○○不得對黃來環、乙○○實施
    身體或精神上不法侵害之行為、不得對黃來環、乙○○為騷擾
    之聯絡行為及應遠離黃來環、乙○○位於新北市○○區○○路000
    巷00弄0號4樓住處(下稱上開住處)至少100公尺，有效期間2
    年。經警員黃子桓於110年5月29日，告知甲○○本案保護令之
    內容。詎甲○○知悉上開保護令內容，竟仍於本案保護令有效
    期間內，基於違反保護令之犯意，於110年9月21日晚間9時
    許，與其配偶林長裕至上開住處而違反本案保護令。
二、案經新北市政府警察局中和分局移請臺灣新北地方檢察署檢
    察官偵查起訴。
    理  由
一、本案被告甲○○所犯係死刑、無期徒刑、最輕本刑為3 年以上
    有期徒刑以外之罪，亦非高等法院管轄之第一審案件。其於
    準備程序進行中，就前揭被訴事實為有罪之陳述，經告知簡
    式審判程序之旨，並聽取其與公訴人之意見後，本院認無不
    得或不宜改依簡式審判程序進行之情事，依刑事訴訟法第27
    3 條之1 第1 項、第284 條之1 規定，裁定本案行簡式審判
    程序，合先敘明。
二、上揭犯罪事實，業據被告於本院審理時坦承不諱，核與證人
    乙○○於警詢及偵訊時、證人林長裕於警詢時、證人黃子桓於
    偵訊時證述之情節相符，並有本案保護令1份、密錄器截圖
    、新北市政府警察局中和分局家庭暴力案件相對人制約紀錄
    表、保護令執行紀錄表、家庭暴力案件訪查表各1紙可資佐
    證。足徵被告上開任意性之自白與事實相符，應堪採信。本
    案事證已臻明確，被告犯行堪以認定，應依法論科。
三、論罪科刑 
  ㈠罪名　　 
　　按家庭暴力防治法所稱家庭暴力者，指家庭成員間實施身體
    、精神或經濟上之騷擾、控制、脅迫或其他不法侵害之行為
    ，家庭暴力防治法第2 條第1 款定有明文。查被告與被害人
    黃來環、乙○○分別為婆媳、姑嫂關係，此為被告所不爭執，
    並據證人乙○○於警詢時證述明確，是其等間具有家庭暴力防
    治法第3 條第3 、4款所定家庭成員關係。被告未遠離上開
    住處100公尺，應屬違反本案保護令之行為。是核被告所為
    ，係犯家庭暴力防治法第61條第4 款之違反保護令罪。
  ㈡爰以行為人之責任為基礎，審酌被告與被害人等係婆媳、姑
    嫂關係，竟漠視法院核發之保護令內容，而為本案犯行，所
    為實有不該。惟念及被告自稱係因懷疑林長裕外遇，當日偕
    同林長裕前往上開住處，與公婆討論林長裕外遇情事，因而
    違反本案保護令，犯罪之動機、目的尚屬單純。又其係以上
    開方式違反本案保護令，犯罪之手段亦屬平和，對被害人等
    所生損害亦輕。又其自稱為國小畢業之智識程度，現做臨時
    工，每月收入約新臺幣（下同）1萬多元，還要付房租9,400
    元，林長裕未支付其生活費，與林長裕沒有小孩，來臺10餘
    年，有高血壓、糖尿病等慢性病等語，且其犯後坦承犯行，
    尚知悔悟，另其並無前科，有臺灣高等法院被告前案紀錄表
    可查，素行尚佳等一切情狀，量處如主文所示之刑，並諭知
    易科罰金之折算標準，以資懲儆。
據上論斷，應依刑事訴訟法第273 條之1 第1 項、第299 條第1
項前段，判決如主文。
本案經檢察官丙○○偵查起訴，檢察官張啟聰到庭執行職務。
中　　華　　民　　國　　111 　年　　5 　　月　　3 　　日
                  刑事第十庭  法  官  謝梨敏
上列正本證明與原本無異。
如不服本判決，應於送達後20日內敘明上訴理由，向本院提出上
訴狀，上訴於本院第二審合議庭 (應附繕本) 。其未敘述上訴理
由者，應於上訴期間屆滿後20日內向本院補提理由書「切勿逕送
上級法院」。

                             書記官　 林蔚然　　　　　　　
中　　華　　民　　國　　111 　年　　5 　　月　　3 　　日

附錄本案論罪科刑法條全文：
家庭暴力防治法第61條
違反法院依第14條第1 項、第16條第3 項所為之下列裁定者，為
本法所稱違反保護令罪，處3 年以下有期徒刑、拘役或科或併科
新臺幣10萬元以下罰金：
一、禁止實施家庭暴力。
二、禁止騷擾、接觸、跟蹤、通話、通信或其他非必要之聯絡行
    為。
三、遷出住居所。
四、遠離住居所、工作場所、學校或其他特定場所。
五、完成加害人處遇計畫。